# 关于应付职工薪酬是否确认递延所得税资产的问题

提问人：小盆友 时间：2016-03-17 11:34:34
现实审计实务中会碰到这样的问题：假设某上市公司A公司 2015 年的财务报告尚未对外公告，在汇总合并报表后发现本年的利润完成情况比预期的还要好，而预计 2016 年度将可能出现亏损，这个时候管理层一开会，然后补提了一部分 2015 年的职工薪酬（假设是1000 万），这样就导致了 2015 年的利润总额下降了，应付职工薪酬增加了 1000 万。这部分职工薪酬计提后， 2016 年就可以少计提一部分职工薪酬，从而导致 2016 年利润总额上升。 根据所得税会计准则，负债的计税基础=账面价值-未来期间按照税法规定可予税前扣除的金额。这 1000 万的职工薪酬在未来实际支付时是可以抵扣的，那么其计税基础就是 0 ，该可抵扣暂时性差异是否应该确认为递延所得税资产呢？ 各位在实物中碰到这样的情况怎么处理？如果站在审计的角度，如何来规避该事项导致的审计风险？

回答人：chenyiwei
首先明确这笔薪酬的计提有无充分依据，是否履行了适当的决策程序和信息披露义务。对于计提依据的关注包括：是否针对的是2015 年度的业绩；是否符合公司现有的考核和薪酬管理制度；是否有明确的受益对象、发放时间、发放方式、发放条件的规定，确保其在合理期间内发放完毕；是否已以适当方式告知相关员工。 另外，如果该薪酬是在 2015 年 12 月 31 日之后才走完决策程序的，则除非其计提完全是依据 2015 年底之前已存在的管理制度、决议等，且依据 2015 年度的业绩数据计提，否则只能计入 2016 年度的损益。

提问人：小盆友 时间：2016-03-18 13:42:20
谢谢陈版，如果各种依据都充分的话，那是否需要确认递延所得税呢？

回答人：chenyiwei
如果费用计入 2015 年度，且在 2015 年度汇算清缴完成之前支付完毕的，则可以在 2015 年度直接税前扣除，不存在确认递延所得税问题；如果在以后支付，因而在以后年度支付的，则就 2015 年末确认的负债余额确认递延所得税资产

提问人：小盆友 时间：2016-03-21 09:42:44
陈老师说这个问题我也考虑过，但是企业的所得税汇算清缴一般都会比较晚，会在审计报告出具以后才去汇算清缴。站在审计的角度上，这个时候是否应该获取一个管理层的承诺，承诺 2015 年年末的应付职工薪酬在 2015 年度企业所得税汇算清缴前支付？否则的话，审计风险有点高，怕就怕出了审计报告后，企业又把这部分职工薪酬冲回去，那就在两个会计年度内调节利润了

回答人：chenyiwei
这当然应该。而且，一旦遇到被审计单位管理层做过一次这类舞弊性操作，今后就要重点关注其诚信问题，甚至考虑是否继续保持业务关系了。

提问人：老大男子汉 时间：2016-11-19 10:08:57
根据《国家税务总局关于企业工资薪金和职工福利费等支出税前扣除问题的公告》第二条、企业年度汇算清缴结束前支付汇缴年度工资薪金税前扣除问题。企业在年度汇算清缴结束前向员工实际支付的已预提汇缴年度工资薪金，准予在汇缴年度按规定扣除。 那么现在应付职工薪酬还用确认递延所得资产吗？应该不用了吧

回答人：chenyiwei
基本可以这样理解。